

Datos personales

Fecha de nacimiento 13 de noviembre de 1999

Nacionalidad Panameño

Estado civil

Soltero

Habilidades

HTML5

PHP

BOOTSTRAP

CSS

JAVASCRIPT

SQL

Node.js

Java

C#

Idiomas

ESPAÑOL

INGLÉS

Eloy Oriel Díaz Del Castillo

Desarrollador de software



Altos Del Río, Condominio Quetzaltenango, apto. 1a, Panamá



SOBRE MI

Desarrollador de software con experiencia principalmente en el desarrollo de aplicaciones web. Habilidad para el análisis de base de datos. Aprendo rápido , me adapto al entorno y a los cambios. Trabajo en equipo y tengo buenas relaciones interpersonales.

Desarrollador full stack

EXPERIENCIA LABORAL

UNIVERSIDAD TECNOLÓGICA DE PAN

Panamá abr.2020 - nov. 2020

GREY DÍAZ

ene. 2014 - dic. 2016

Panamá

TECNOLÓGICA DE PANAMÁ Panamá • Anlicación we

- Aplicación web de encuestas para la Universidad Tecnológica de Panamá
- Se comunicó con los usuarios finales para comprender las necesidades para el proyecto.
- Análisis y diseño de la aplicación web.

Asistente Fotografía

- Seleccionar las herramientas adecuadas para la realización de las tomas fotográficas.
- Responsable del manejo y cuidado del equipo fotográfico.
- Encargado de la iluminación del ambiente y espacios.

EDUCACIÓN

UNIVERSIDAD

UNIVERSIDAD TECNOLÓGICA DE PANAMÁ

Panamá 2020

TECNOLÓGICA DE PANAMÁ Panamá 2021

INSTITUTO FERMÍN NAUDEAU Panamá

2017

PORRAS

Desarrollo de Software.

Técnico en Ingeniería con Especialización en

IV año (en curso)

- Licenciatura en Desarrollo de Software
 Índice Académico de 2.25 en una escala de
- 3.00

Título de Educación Secundaria

Certificado de Primaria

- Bachiller en Ciencias con especialización en Informática
- Miembro de la Academia Hisao Lee de Artes Marciales.
- Voluntario en labores sociales del Instituto que incluían pinturas, remodelaciones y limpieza

• Segundo Lugar en la Feria de Ciencias con

Panamá 2012

ESCUELA DR.BELISARIO

- un proyecto generador de energía en base alimentos.
- Beneficencia.

• Becario de la Lotería Nacional de

CURSOS

feb. 2020 - mar. 2020

Tech Academy
Información Financiera y su impacto en la

oct. 2019

toma de decisiones, UTP

Desarrollo web full stack utilizando laravel,

EDICIÓN DE VIDEOS, PROGRAMAR Y ACTIVIDAD FÍSICA.

AFICIONES